# 承包经营

提问人：wgyyh 时间：2012-05-11 15:11:19
根据协议，甲方承包乙方，须按年交固定承包金，对乙方装修等形成不动产，期满后归乙方所有。甲方承包后，开始装修时，钱是甲方出的，相关票据由乙方取得。是否可这样处理： 甲方提供资金时，作长期应收款。乙方每年按折旧额或摊销额归还，若亏损期满不能归还，转作亏损处理，要报税务作税前财产损失。甲方收到乙方上交的经营所得作其他业务收入？ 乙方收到作长期应付款，装修资产作长期待摊费用，在税前摊销，归还是冲长期应付款；经营所得上交甲方时作利润分配？，

回答人：chenyiwei
考虑几点： 1 、甲方是否控制乙方，需将乙方纳入其合并报表范围？ 2 、是否有明确约定保证甲方最终肯定将从乙方收回该装修成本？通过何种途径收回？是否只有通过乙方分利的方式间接收回且无必然能收回的保障？

提问人：wgyyh 时间：2012-05-09 08:26:00
甲企业承包经营乙企业，甲企业投资 300 万对乙企业进行装修、购置设备等，甲企业如何进行帐务处理？如果甲企业作为长期待摊处理，而乙企业为独立核算单位，这些装修及设备折旧应在其经营所得中抵扣，也就是说应反映在乙的帐上；作为长期投资——其他投资处理，则乙方是否应将接受的投资作为资本公积处理？

回答人：chenyiwei
回复 wgyyh 的帖子
不排除乙企业应纳入甲企业的合并范围的可能性。但是，无论该合并范围问题的最终结论是“是”还是“否”，该笔支出在甲企业的报表上列报为其他非流动资产。由于没有特别的收回保障，且期满后又是无偿送给乙企业及其股东，因此租赁期间该资产所有权上的主要风险和报酬仍然留存于甲企业，其实质可以看作甲企业以经营租赁方式将相关资产租赁给乙企业，租金为零。甲企业可将其确认为其自己的固定资产，其折旧额与从乙企业取得的承包收益相配比。并在期末关注是否存在减值迹象（主要减值迹象为乙企业扣除固定承包费后为亏损），在发现减值迹象的情况下应进行减值测试。

回答人：chenyiwei
回复 wgyyh 的帖子
1 、单据由谁取得并不是会计上确认资产的主要标准。会计上确认资产的主要标准是所有权上主要风险和报酬的享有和承担情况。
2 、如果要确认应收款项，则应在协议中对乙企业及其股东如何偿还该笔款项作出明确约定，并有足够的收回保障。仅仅是通过乙企业的分利来收回是没有保障的，不能将其作为确认应收款项的依据。